Greffiers des bâtiments (1726)
Archives nationales de France
- Septembre-octobre 1726, Z/1j/583
  - 19 octobre 1726 - 25 janvier 1727, Z/1j/583; dossier 63; 1 cahier de 18 pages
    Cause de l’expertise: encombrement de conduits de cheminée mitoyens
    Partie requérante: Gillot, Jacques, aubergiste, propriétaire de l’une des deux maisons mitoyennes
    Partie opposante: Remy, Jacques, maître vidangeur, propriétaire de l’une des deux maisons mitoyennes
    Motivations: « Nous avons fait lecture d’une sentence par vous Monsieur rendue en la chambre civille du Chastelet de Paris le trois avril presente année mil sept cent vingt six entre led. Jacques Gillot aubergiste à Paris demandeur en exécution de vostre sentence contradictoire du seize aoust dernier et encore aux fins de la sommation signiffiée le jour d’hier tendante entre autres choses a ce qu’attendu que le sieur Delespine nommé pour tiers expert par vostre precedente sentence s’est desisté et deporté de lad. charge, il en soit nommé un autre en son lieu et place, d’une part, et Jacques Remy maître vuidangeur à Paris deffendeur d’autre part, par laquelle sentence partyes ouyes cous auriez Monsieur nommé d’office la personne de nous Caulle expert susd. pour tiers expert, laquelle sentence a esté scellée et signée ».
    Conclusions: « Sur quoy nous expert tiers quoy que nous estimons qu’à deux [1 mot] un ramoneur peut passer pour ramoner [et entretenir?] lesd. reglemts et ordonnances de police faisant la longueur des tuyaux a trois pieds, mon avis est que l’une et l’autre des partyes doivent sy conformer et donner a chacun desd. tuyaux de cheminée de la maison trois pieds de passage [plusieurs mots] ».
    Coût de l’expertise: L’expert a reçu 24 livres pour quatre vacation, Simon 6 livres pour une vacation. Bourse commune: 25 livres 15 sols.
- Octobre-décembre 1726, Z/1j/584; 73 procès-verbaux
  - 21 octobre 1726, Z/1j/584; dossier 1; 1 cahier de 4 feuillets
    Maurecourt près Andrésy
    Type d’acte: visite et estimation d’une maison et héritages
    Institution requérante: lieutenant civil (sentence du 25 septembre 1726)
    Cause (ou motif) de l’expertise: succession: il est conseillé aux héritiers mineurs, très nombreux, de s’en tenir aux legs universel de leur aïeule en vendant la propriété, dont un particulier se propose de l’acheter à 12000 livres: cette proposition avantageuse doit être vérifiée par un expert.
    Expert(s): Loir, Jean Baptiste (nommé d’office)
    Partie requérante: héritiers mineurs de défunte Gerault, Marie, leur aïeule paternelle, femme de Gesnot Arnoult, Nicolas, bourgeois de Paris son mari en seconde noce: 1/ Nesme, Anne Marguerite, femme de Maurice, Pierre Armand, marchand bourgeois de Paris 2/ Nesme, Marie Anne, mineure, enfant de défunt Nesme, Antoine, maître bonnetier bourgeois de Paris 3/ Faulemberg, Antoinette sa femme, à présent femme de Pinard, Estienne, marchand bonnetier bourgeois de Paris etc.
    Lieux de l’expertise: une maison et quelques terres et vignes et prés situés au village de Marcourt paroisse d’Andrézy (Maurecourt, paroisse d’Andrésy), de peu de revenu et qui est à charge des mineurs héritiers de défunte Gerault, Marie
    Conclusion ou dispositif de l’expertise: l’ensemble est estimé à 12000 livres
    Coût de l’expertise: Loir un jour et demy: 30 livres; greffier: 30 livres; grosse: 4 livres 5 sols; papier, contrôle, expédition: 3 livres 10 sols; Total: 67 livres 15 sols
    Pièces ajoutées:
    « [f. 1v°] dans lesquels biens il se trouve entre autres choses une maison et quelques terres et vignes et prez scituez au village de Marcourt, paroisse d’Audrézy, de de peu de revenu et qui ne peut estre qu’à charge ausd. mineurs tant par le [??], la modalité de leur part et portion que par les gages et entretient qu’il serait plus avantageux ausd. mineurs qui n’ont qu’un douzième dans lad. maison et dépendances d’en faire la [f. 2r°] vente et comme de ceux qui se sont présentez pour acquérir laditte maison il n’en est point qui aye fait des offres plus avantageuses que le sr Benoist Sarazin, marchand de vin bourgeois de Paris qui en offre la somme de douze mil livres qui est un prix avantageux ausd. mineurs qu’il est à propos pour leur bien d’accepter les propositions dud. sr Sarazin et de luy faire la vente desd. maison et dépendances, pour à quoy parvenir il convient faire prendre qualité ausd. mineurs et substituer dans la succession de lad. dame Marie Gerault leur ayeulle, sur quoy a esté ordonné que les srs Maurice Pinard et Mr Sanson seront et demeureront tuteurs, [etc.] à l’effet par lesd. tuteurs chacun en droit soy esd. noms de renoncer chacun à leur égard pour lesd. mineurs et substituts à la succession de lad. Marie Girault leur ayeulle pour s’en tenir aux legs universel et particuliers à eux faits par led. testament dont ils consentiront l’exécution et se feront conjointement avec les autres colégataires universels délivrance réciproque dud. legs universel, et que lesd. tuteurs esd. noms feront la vente avec les autres [copropriétaires?] aud. sr Sarazin de la susd. maison et dépendances scituez aud. village […] pour le susd. prix et somme de douze mil livres si toutes fois il ne s’en trouve un prix plus avantageux, et à cet effet lad. maison au préalable prisée et estimée par nous Loir, expert nommé d’office, même publiée et affichée avec les remises ordinaires »
  - 21 octobre 1726 - 29 mars 1727, Z/1j/584; dossier 2; 1 cahier de 22 feuillets, x feuille volante
    manque photo de la pièce annexe
    Église Saint-Sulpice
    Type d’acte: visite et estimation de serrurerie
    Cause (ou motif) de l’expertise: les ouvrages du sieur Puzin sont achevés et doivent être distingué des matériaux fournis par le curé (commanditaire)
    Expert(s): Le Chauve, Brice, architecte; Simon, Mathurin
    Partie requérante: Puzin, maître serrurier / Languet de Gergy, Jean-Baptist e, curé de Saint-Sulpice
    Lieux de l’expertise: église Saint-Sulpice
    Conclusion ou dispositif de l’expertise: L’ensemble des ouvrages de serrurerie sont estimés à 3942 livres 6 sols 3 deniers de laquelle somme il faut retirer 354 livres de fer pesant fournis directement par le curé.
    Coût de l’expertise: Le Chauve pour 4 vacations: 24 livres; Simon pour 4 vacations: 24 livres; Bourse commune:: 4 vacations: 20 livres; 72 rôles: 9 livres; Total: 29 livres
    « [f. 21v°] Après quoy nous avons examiné le calcul des fers qui ont esté fourny audit Puzin suivant l’arresté du nommé Prunet magazinier dont le seing est au bas dud. mémoire et avons trouvé par iceluy calcul que led. Puzin redoit trois cent cinquante quatre livres pesans de fer qu’il a en sa possession apartenant à Mr le curé de Saint Sulpice, lequel mémoire est demeuré annexé à la minutte du présent raport après avoir esté de nous signé et paraphé. Somme totalle desdits ouvrages [f. 22r°] de serrurerie contenus au présent raport trois mil neuf cent quarante deux livres six sols trois deniers, cy 3942 livres 6 sols 3 deniers. Sur laquelle ledit sr Puzin fera raison à monsieur le curé de Saint-Sulpice de la valleur desdits trois cent cinquante quatre livres pesant de fer qu’il a en sa possession comme dit est apartenant à mondit sieur le curé. »
  - 22 octobre 1726, Z/1j/584; dossier 3; 1 cahier de 7 feuillets
    Rue neuve Saint-Eustache
    Type d’acte: estimation d’honoraires
    Institution requérante: lieutenant civil (sentence du 14 septembre 1726)
    Cause (ou motif) de l’expertise: suite à la contrariété des experts (Bernard et Benoist) lors de la première visite (procès verbal du 12 décembre 1725), il est demandé un avis de tiers expert. Il avait été demandé à l’origine d’estimer les honoraires de Marteau
    Partie requérante: Marteau, Jean-Baptiste, architecte à Paris
    Partie opposante: Redoy, Pierre, maître bourlier à Paris
    Lieux de l’expertise: une maison sise rue neuve Saint-Eustache appartenant à Redoy, Pierre
    Conclusion ou dispositif de l’expertise: les honoraires de l’architecte sont estimés à 800 livres
    Coût de l’expertise: Loir: 6 livres; greffier: 6 livres; grosse 27 rôles: 6 livres 15 sols; papier, contrôle, expédition: 4 livres 10 sols; total: 23 livres 5 sols
    Conclusion: « [f. 7r°] Après laquelle lecture et avis le tout examiné avec toute l’attention nécessaire, nous estimons et notre avis est que les peines, soins, plans et vacations que led. sr Marteau a employé et fait pour la construction dud. batiment en l’estat qu’il est vallent la somme de huit cent livres, sauf à vous mr d’en ordonner selon votre prudence accoustumée, cy 800 livres »
  - 22 octobre 1726, Z/1j/584; dossier 4; 1 cahier de3 feuillets
    Rue de Cléry
    Institution requérante: lieutenant civil (sentence du 31 août 1726)
    Cause (ou motif) de l’expertise: contrariété d’expert (Delespine et Raymond) lors de la précédente expertise qui se faisait dans le cadre de la vente par licitation de la maison (rapport du 14 octobre 1726).
    Partie requérante: Aubereau de Villiers, Louis, bourgeois
    1/ Houdon, Maréchal, Christophe
    2/ Petit, Charles Emmanuel
    3/ Petit, Hubert; Denis, Jean
    4/ Damonville, Denis et Denis, Françoise, sa femme héritière de défunt Denis, Pierre
    5/ Cosque, Charles Dominique et Cosque, Marie, enfants de défunt Cosque, Charles et de Denis, Marguerite
    6/ Dury de Kergouan, Antoine, receveur des domaines de Sa Majesté à Vanves en Bretagne seul et unique héritier de Dury, Jacques son père
    7/ Hubert, Lécille, veuve de Delisle, Jacques, au nom et comme tutrice de ses petits enfants et enfants... etc. etc. tous les susnommé héritiers de Dury, Jean et des enfants de Dury, Mathurin propriétaires esdits noms de l’autre moitié de lad. maison rue de Cléry
    Lieux de l’expertise: une maison rue de Cléry, appartenant pour moitié à Aubereau de Villiers, Louis, et pour l’autre moitié au héritiers de Dury, Jean et des enfants de Dury, Mathurin
    Conclusion ou dispositif de l’expertise: (Delespine l’avait estimée à 12500 livres et Raymond à 18000 livres), le tiers expert estime la maison qui est ancienne et caduque, au regard du grand nombre de réparations à y faire à 15000 livres
    Coût de l’expertise: Loir: 6 livres; greffier: 6 livres; grosse: 2 livres 10 sols; papier, contrôle, expédition: 2 livres 10 sols. Total: 17 livres.
  - 22 octobre 1726, Z/1j/584; dossier 5; 1 cahier de 3 feuillets, 2 feuilles volantes
    Rue Censier, faubourg Saint-Marcel
    Type d’acte: toisé et estimation d’ouvrages de maçonnerie
    Cause (ou motif) de l’expertise: les travaux (réalisés selon un acte sous seing privé du 12 juillet 1725) sont achevés et doivent être estimés pour procéder au paiement ainsi qu’il a été convenu
    Partie requérante :1/ Dufour, Joseph, marchand tanneur 2/ Jollivet, Michel, maître maçon
    Entrepreneur, maître d’œuvre: Jollivet, Michel, maître maçon; Mr Monet, marchand tanneur
    Lieux de l’expertise: une maison rue Censier (Sensier) au faubourg Saint-Marcel (Saint-Marceau)
    Conclusion ou dispositif de l’expertise: l’ensemble des ouvrages de maçonnerie est estimé à 296 livres 6 sols 6 deniers
    Coût de l’expertise: Bourse commune 13 livres visé le 2 novembre 1726 par Mr [lacune] Payé au greffier les 13 livres en la semaine du Launureux arresté le 20 décembre 1726
    Pièces ajoutées: 1/ pouvoir donné par les parties à Caulle, Martin, pour visiter et estimer les ouvrages, 4 mai 17262/ accord sous seing privé entre Dufour, Joseph et Monet, maître tanneurs et propriétaires des maisons mitoyennes rue Censier au sujet du mur de clôture qui tombe en ruine sera reconstruit à frais communs entre eux deux chacun pour moitié. L’accord précise la manière de procéder à la reconstruction, précise que Monet s’engage à démolir une petite maison qui s’appuie sur ce mur et cette portion de mur aux frais assumés au ¾ par Monet et le dernier quart par Dufour et autres accord pour éviter les désaccord entre les parties, 12 juillet 1725.
    Conclusion: « [f. 3r°] Montant et revenant ensemble tous lesd. ouvrages de maçonnerie fait par led. sr Jolivet en la maison dud. sr Dufour tant pour le quart de la valeur desd. murs construit de neuf n fondations et élévations dont il est tenus au terme de l’acte susdaté et de légères ouvrages fait pour luy en la susd. maison à la somme totale de deux cent quatre vingt seize livres six sols six deniers cy 296 livres 6 sols 6 deniers ».
  - 22 octobre - 26 octobre 1726, Z/1j/584; dossier 6; 1 cahier de 3 feuillets, 1 feuille volante
    Couvent Sainte-Croix-de-la-Bretonnerie
    Attachement de la numérisation: Type d’acte: visite de mur
    Cause (ou motif) de l’expertise: les bras du cloître tombent en ruine.
    Expert(s): Duval, Charles, entrep.
    Partie requérante: prieur et procureur des chanoines réguliers de Sainte-Croix-de-la-Bretonnerie
    Présent: Franchez, François, leur maître maçon
    Lieux de l’expertise: les trois côtés du cloître du couvent des chanoines réguliers de Sainte-Croix-de-la-Bretonnerie
    Conclusion ou dispositif de l’expertise: les matériaux sont évalués à 175 livres, avant qu’ils ne soient démolis et réutilisés pour la reconstruction du cloître
    Coût de l’expertise: Duval: 12 livres pour deux vacations; Bourse commune: 2 vacations: 10 livres; 5 rôles: 12 sols 6 deniers; Total: 10 livres 12 sols 6 deniers payé en la semaine de Mr Le Brun en février 1730
    Pièces ajoutées: pouvoir donné par le prieur et le procureur du couvent à l’expert Charles Duval pour visiter le cloître et donner son avis, 21 octobre 1726.
    Objet de l’expertise: l’avis de l’expert est requis pour constater l’état et, une fois constater la démolition nécessaires, d’évaluer également les matériaux qui proviendront de la démolition et qui seront réutilisés pour la reconstruction.
    Pièce jointe: « Nous soussignez prieur et procureur de messieurs les chanoines réguliers de Ste Croix de la Bretonnerie donnons pouvoir à Charles Duval, jurez expert en titre d’office de voir, visiter les trois costez de notre cloître, scavoir celuy endossez contre l’église et celuy opposez et celuy en retour endossez contre le batyment, d’en donner son avis sur le tout et promettons d’en passer par son avis comme par arrest de cour souveraine. Fait à Paris le vingt et un octobre mil sept cent vingt six. ».
  - 25 octobre 1726, Z/1j/584; dossier 7; 1 cahier de 4 feuillets, 1 feuille volante
    Institution requérante: lieutenant civil (sentence du 23 août 1726)
    Cause (ou motif) de l’expertise: partage des biens de la succession de défunt Exhaltier, Thomas
    Partie requérante: Exaltier, Françoise, veuve de Triquet, Louis François, officier du roi, héritière un tiers de défunt Exhaltier, Thomas, son père, de son vivant maître perruquier
    Partie opposante :1/ Hérissan, Claude Jean Baptiste et Exhaltier, Thérèse Françoise, sa femme; Exhaltier, Claude Françoise Marie Louise 2/ Exhaltier, Edmée Geneviève, tous deux enfants mineurs de défunt Exhaltier, Thomas Jean et de Hannique, Claude Edmée, sa femme, représentés par de Bauchville, Louis, leur tuteur ad hoc
    Lieux de l’expertise: une maison sise au village d’Ivry dépendant de la succession d’ Exaltier, Thomas
    Conclusion ou dispositif de l’expertise: l’avis de l’expert est que la maison ne peut être commodément partagée entre les héritiers et qu’elle vaut 2500 livres
    Coût de l’expertise: Loir: 7 livres 10 sols; greffier: 7 livres 10 sols; grosse: 3 livres 15 sols; papier, contrôle, expédition: 2 livres 15 sols; Total: 21 livres 10 sols
    Pièces ajoutées: lettre d’un certain Tetart au greffier Callou (rue de la verrerie), 29 octobre 1726.
    Pièce jointe intéressante: « A Paris, le 29 8bre 1726. Je vous prie, monsieur, de faire réformer à votre commodité le rapport que je vous renvoye parce que Mr Loir a oublié d’y mettre que la maison n’est pas partageable il n’a parlé que de l’estimation, je suis faché de la peine que je vous donne, mais vous ne le ferrez que quand l’occasion se présentera de voir Mr Loir je ne feray signifier le raport que quand il sera [v°] réformé. J’ay l’honneur d’être parfaitement, monsieur, votre très humble et très obéissant serviteur Tetart ».
  - 29 octobre - 16 décembre 1726, Z/1j/584; dossier 8; 1 cahier de 14 feuillets, 1 plan dessiné à plume
    Rue d’Orléans; rue d’Anjou au Marais
    Type d’acte: visite, déclaration et partage de deux hôtels
    Institution requérante: requêtes du Palais (sentence du 15 octobre 1726)
    Cause (ou motif) de l’expertise: partage d’un bien en indivision, requête sur licitation pour estimer si les hôtels peuvent être partagés
    Expert(s) :1/ Delespine, Nicolas, architecte doyen des jurés experts 2/ Le Brun, Charles, architecte
    Partie requérante: Le Camus, François, chevalier marquis de Bligny, maréchal des camps et armées du roi
    Procureur: Dorigny, Claude
    Expert: Le Brun, Charles
    Partie opposante: Le Camus, Marie Anne, épouse de de Bazan, Jean René, chevalier marquis de Flamanville, lieutenant général des armées du roi
    Procureur: Metais, Pierre
    Lieux de l’expertise: le grand et le petit hôtel de Retz, situé rue d’Orléans au Marais, où demeure monsieur de Lamoignon, président au mortier, dont est propriétaire pour cinq sixième le marquis de Bligny
    Conclusion ou dispositif de l’expertise: le grand hôtel de Retz est estimé à 110 000 livres et le petit hôtel de Retz à 30 000 livres. Il est possible de les partager pour que les parties puissent en jouir moyennant que la marquise de Flamanville fasse saulte au marquis de Bligny de 6666 livres 13 sols 4 deniers.
    Coût de l’expertise: Delespine, 11 vacations: 66 livres; Le Brun, id.: 66 livres; greffier id.: 66 livres; aydes; 12 livres; contrôle: 12 sols; papier et grosse: 26 livres 6 sols; expédition: 3 livres 10 sols; Total: 240 livres 14 sols 6 deniers
    [f. 2r°] « Plus avons fait lecture d’un procès verbal fait le 17 de présent mois et an pardevant et en l’hôtel demand sr Lefébure de la Malmaison, commissaire en lad. Cour, contenant comparution (?) réquisition et nomination de Mr François Claude Dorigny, procureur en la cour et dud. sr marquis de Bligny et de Mr Pierre Metais, aussy procureur en la cour, et de lad. dame marquise de Flamanville, au bas duquel procès-verbal est l’ordonnance de mondit sr Lefébure de la Malmaison, portant que par moy Le Brun, nommé et convenu par led. Dorigny aud. nom, et par nous Delespine, nommé et convenu par led. mr Melais aud. nom, il seroit procédé à la visitte et prisée du grand et petit hôtel de Retz et dépendances »
    Conclusion: « [f. 14r°] lesquelles deux sommes [de 30 000et de 110 000 livres] ensemble dont celle de cent quarante mil livres, dont le sixième appartient à lad. dame de Flamanville est vongt trois mil trois cent trente trois livres six sols huit deniers, et les cinq sixième appartenant aud. sr de Bligny sont cent seise mil six cent soixante six livres treize sols quatre deniers.
    Et pour que led. sieur de Bligny soit remplye du montant des cinq sixième à luy appartenant ausd. deux hostels, la dame de Flamanville luy doit faire saulte de la somme de six mil six cent soixante six livres treize sols quatre deniers, cy 6666 livres 13 sols 4 deniers.
    Et, au moyen de ce lesd. parties auront chacunes les parts et portions telles quelles leurs appartiendront dans lesd. deux hôtels. Tout ce que dessus est l’avis de nous experts sauf à vous nos seigneurs d’en juger etc. ».
  - 31 octobre 1726 - 25 septembre 1727, Z/1j/584; dossier 9; 1 cahier de 13 feuillets, 1 feuille volante
    Expertise double
    Rue du four, faubourg Saint-Germain
    Type d’acte: visite d’une fosse d’aisance et visite d’ouvrage de maçonnerie
    Institution requérante: cour des aides ( Jacques Vincent de Bèze, seigneur Delisle, conseiller du roi en sa cour des aides et commissaire en ces parties) (arrêt contradictoire du 7 août; et arrêt contradictoire du 13 août 1727)
    Cause (ou motif) de l’expertise: La première expertise est demandée car les matières fécales provenant de la fosse d’aisance de la maison de Delachasse se déversent dans celle du sieur Ourry, il faut déterminer si elles se déversent parce que la fosse de Delachasse est remplie (la maison a été saisie) ou si c’est le mur qui présente un défaut.
    La deuxième expertise est requise pour faire la visite des ouvrages réalisés par Vial Dubois, Louis pour réparer la fosse d’aisance.
    Expert(s): Caulle, Martin, architecte; Belhomme, Maurice, entrep.
    Partie requérante: Oury, Estienne, contrôleur général de la maison de son altesse sérénissime madame la princesse de Conty, première douairière
    Procureur: Chesnay
    Partie opposante :1/ Delachasse, Claude Joseph (décédé entre les deux expertises) 2/ de Beaulieu, Louis, fermier judiciaire de la maison de Delachasse, Claude Joseph et autres (ses créanciers)
    Expert: Caulle, Martin
    Lieux de l’expertise: la fosse d’aisance d’une maison située rue du four, faubourg Saint-Germain, saisie sur sieur Delachasse; la caves et la fosse d’aisance de la maison du sieur Oury.
    Conclusion ou dispositif de l’expertise: première conclusion (f. 7v°-8r°): la fosse d’Ourry est plus basse que celle du défunt Delachasse, ce qui a amené au déversement naturel des plus liquides des matières, les experts donnent des préconisations pour aménager les fosses de manière à éviter que ceci se reproduise; d’autre par, les dommages causés à Emery (arrêt du 11 octobre) ne sont estimés qu’à 10 livres. Deuxième conclusion: les ouvrages de réparations à faire sont estimées 375 livres 18 sols 8 deniers
    Coût de l’expertise: Pièce jointe: « Mrs Caulle et Belhomme, experts, trois vacations: 15 livres; 1cahier 15 rôles: 3 livres 17 sols 6 deniers; Total reçu par Mr Baudouin: 18 livres 17 sols 6 deniers.
    A la fin de l’expertise (f. 13r°): « Payé la somme de 13 livres 10 sols [lalaboure?] pour la présente affaire où Mr Caulle est seul en la semaine de Me Callou, arresté du 17e janvier 1728, scavoir, 3 vacations: 10 livres; 28 rôles de grosses: 3 livres 10 sols; Totale: 13 livres 10 sols. Enregistré au folio 174 »
    Dans la marge du f. 8r°: Belhomme: reçu trois vacations; Caulle: 18 livres pour trois vacations » et au f. 13r°: « Reçu douze livres pour mes deux vaquation entière M. Caulle »
    Pièces ajoutées: récapitulatif des paiements aux experts et autres, daté du 22 mars 1727.
    Il y a deux expertises à la suite les parties ne sont pas les mêmes:
    La deuxième expertise (qui est une visite d’ouvrages non payés au maître maçon par le fermier judiciaire de la maison) (f. 8v°) entre Meusnier, Geneviève, veuve non commune en biens de défunt Vial Dubois, Louis, maître maçon, au nom et comme tutrice de Vial, Marie Madelaine, et Vial Dubois, Marie Thérèse, filles mineures héritière dudit Dubois leur père d’une part, et Beaulieu, Louis, fermier judiciaire de la maison de défunt Bellechasse.f. 1v°) un autre arrêt de la cour du 11 octobre 1726 a été demandé par Emery, locataire, qui a perdu des marchandises entreposées dans la cave, et qui demande à être remboursé de son bail en remboursement de ses pertes.f. 2r°) Caulle a été nommé expert par la cour en remplacement de Delespine absent (la cause n’est pas précisée).
  - 31 octobre - 4 novembre 1726, Z/1j/584; dossier 10; 1 cahier de 4 feuillets
    Type d’acte: visite d’ouvrages de maçonnerie
    Institution requérante: lieutenant civil (sentence contradictoire du 28 septembre 1726)
    Cause (ou motif) de l’expertise: la première expertise a aboutit à une contrariété d’experts ( Le Brun et Loir, rapport à partir du 27 juillet 1726)
    Expert(s): Delespine, Nicolas, architecte du roi, doyen des des jurés experts, entrep. (tiers expert nommé d’office)
    Partie requérante: Richard, Jean, maître maçon
    Partie opposante: Bornat, Anne, veuve de de Veugny, Claude, professeur en l’université de Paris au nom et comme tutrice de de Veugny, Jean, leur fils mineur; de Veugny, Claude, avocat en Parlement